# ADRIANA MARCELA OROZCO AGUDELO ENFERMERA RUN No. 21294

Carrera 24 # 17E-21 Pereira - Dosquebradas

Celular: 310 202 98 54

Correo electrónico: adrianaorozco17@gmail.com



#### **PERFIL PROFESIONAL**

Enfermera especialista en Auditoría de Salud y Epidemióloga, con conocimientos en fundamentos legales del Sistema general de Seguridad Social y experiencia en el **Área Administrativa**: Auditoria en Salud, cuentas médicas con énfasis en Alto costo, manejo de Mipres, Control interno, auditoria de incapacidades, cuentas médicas, Tester proyecto Keralty e implementación del proyecto de Historia Clínica Electrónica Unificada, gestor de Formula médica y Agendamiento de citas centralizado para SDS Bogotá.

**Área asistencia**l: Coordinación de personal, servicios asistenciales, programas especiales, promoción y prevención, gestión del riesgo ambulatorio, manejo de dispensario de medicamentos.

Con capacidad de adaptación al cambio, comunicación asertiva, trabajo bajo presión en equipo o individualmente y con un gran compromiso institucional.

# **FORMACIÓN**

# Fundación Universitaria del Área Andina

Enfermera Bogota-2007

# Fundación Universitaria del Área Andina

Especialista en Auditoria en Salud Bogotá -2014

# Fundación Universitaria del Área Andina

Especialista en Epidemiologia Bogotá -2015

#### **CURSOS**

## Politécnico de Colombia

Auditoría de Cuentas Médicas Febrero 2020

#### Sena

Calidad en el Desarrollo de Software Bogota-2020

#### **Fundación Universitaria Sanitas**

Taller introducción a la plataforma Moodle como herramienta en Educación Superior. Bogota-2014

Taller Nivel Básico en docencia para la Educación Superior Bogota-2014

#### **EXPERIENCIA LABORAL**

## ACS ACIEL COLOMBIA SOLUCIONES INTEGRALES S.A.S.

**Cargo:** Respuesta solicitud tutelas (autorizaciones)

Agosto 2023 - Actual

Jefe inmediato: Katherine Marín

**Teléfono:** 310 6287098

#### **Funciones:**

 Analizar y verificar los servicios médicos solicitados por los usuarios de la EPS que ingresan al Back de tutelas agudas.

## ACS ACIEL COLOMBIA SOLUCIONES INTEGRALES S.A.S.

Cargo: Auditora de incapacidades

Junio 2022 - junio 2024

Jefe inmediato: José Miguel Carillo

**Teléfono:** 310 8084376

## **Funciones:**

Auditoria de incapacidades

#### **BELISARIO SAS**

**Cargo:** Calificadora de origen

Abril 2024 – actual

#### **Funciones:**

- Calificación de origen en primera oportunidad de enfermedad
- Adición de diagnósticos
- Respuesta de PQR

#### **CODESS**

**Cargo:** Calificadora de origen y PCL Noviembre 2020 hasta junio 2023 **Jefe inmediato:** Viviana Cipagauta

**Teléfono:** 316 4422790

#### **Funciones:**

- Emisión dictamen de calificación de pérdida de capacidad laboral (PCL) < 5%
- Emisión dictamen de calificación de pérdida de capacidad laboral (PCL) > 5%
- Calificación de origen en primera oportunidad de enfermedad
- Calificación de origen AT (incluye casos COVID-19)
- Adición de diagnóstico o solicitud de pruebas (Incluye precomité Covid)
- Revisión de caso no efectivo
- Segunda revisión para calificación efectiva

#### **Vitalem IPS**

Cargo: Enfermera Auditora Agosto de 2017 - Julio 2021 Jefe Inmediato: Ximena Rico

**Teléfono:** 320 4036751

#### **Funciones:**

- Profesional Back II Back de tutelas
- Analizar y verificar los servicios médicos solicitados por los usuarios de la EPS que ingresan al Back de tutelas, con el fin de general autorizaciones de servicios, procedimientos e insumos, que estén amparados bajo un fallo de tutela, teniendo en cuenta estado de afiliación del asegurado, fallo ingresado en los aplicativos que cumplan con los criterios para el recobro efectivo de los mismos.
- Realizar análisis de fórmulas médicas, soportes aportados por el afiliado.
- Analizar fallo en primera instancia, segunda instancia, incidentes de desacato, sanciones y requerimientos.
- Diligenciar estado de la autorización para tramitar por el médico y posterior ingreso a la plataforma Mipres.

## **Nueva EPS**

**Cargo:** Profesional Back II

Agoto 03 de 2017 - Julio 31 de 2018

Jefe Inmediato: Amanda Peña

**Teléfono:** 317 516 97 83

#### **FUNCIONES:**

• Autorizaciones Tutelas crónicas – agudas

- Analizar y verificar los servicios médicos solicitados por los usuarios de la EPS que ingresan al Back de tutelas, con el fin de general autorizaciones de servicios, procedimientos e insumos, que estén amparados bajo un fallo de tutela, teniendo en cuenta estado de afiliación del asegurado, fallo ingresado en los aplicativos que cumplan con los criterios para el recobro efectivo de los mismos.
- Realizar análisis de fórmulas médicas, soportes aportados por el afiliado.
- Analizar fallo en primera instancia, segunda instancia, incidentes de desacato, sanciones y requerimientos.
- Diligenciar estado de la autorización para tramitar por el médico y posterior ingreso a la plataforma Mipres.

#### **EPS Sanitas**

**Cargo:** Enfermera Jefe Programas Especiales Febrero 25 de 2014 - Abril 02 de 2018 **Jefe Inmediato:** Laura Bohórquez

**Teléfono:** 317 640 63 78

#### **FUNCIONES:**

- Clínica de Anticoagulación control de pacientes reformulación de medicamentos
- Manejo de pacientes crónicos reformulación de medicamentos
- Manejo de comité de seguridad del paciente
- Entrega de informes
- Auditoria de Historias Clínicas

## **REFERENCIAS PERSONALES**

# **Catalina Silvestre**

Ingeniera 320 518 6903

# **Dayan Lorena Páez**

Docente 320 817 36 51

# **Samara Cortes**

Auxiliar Enfermería 320 892 75 91

## **REFERENCIAS FAMILIARES**

# Olga Orozco

Independiente 300 321 39 07

# **Consuelo Agudelo**

Ama de Casa 301 556 85 05

Adriana Marcela Orozco Agudelo

C.C: 52.375.784 De Bogotá